【裁判字號】    97,抗,1134
【裁判日期】    970930
【裁判案由】    違反毒品危害防制條例
【裁判全文】
臺灣高等法院臺中分院刑事裁定          97年度抗字第1134號
抗  告  人
即 受刑 人  甲○○
上列抗告人因違反毒品危害防制條例案件，不服臺灣彰化地方法
院中華民國97年5月16日裁定（97年度訴字第671號），提起抗告
，本院裁定如下：
    主  文
抗告駁回。
    理  由
一、按上訴期間為10日，自送達判決後起算；原審法院認為上訴
    有不合法律上之程式或法律上不應准許或其上訴權已經喪失
    ，且其情形無從補正者，應以裁定駁回之，刑事訴訟法第
    349條前段、第362條分別定有明文。次按刑事訴訟之送達文
    書，除有特別規定外，準用民事訴訟法之規定，為刑事訴訟
    法第62條所明定。又按送達於應受送達人之住居所、事務所
    或營業所行之。若送達於住居所、事務所或營業所不獲會晤
    應受送達人者，得將文書付與有辨別事理能力之同居人或受
    僱人，此觀民事訴訟法第136條第1項、第137條第1項等規定
    自明。
二、原裁定意旨略以：查本件上訴人即被告（下稱被告）甲○○
    因違反毒品危害防制條例案件，經本院於民國（下同）97年
    4月8日，以97年度訴字第671號判決後，於97年4月18日送達
    至被告所呈報之戶籍地即住所地即彰化縣福興鄉○○村○○
    路129巷1號，並由其同居人即被告之父林獻堂收受，有個人
    基本資料查詢、本院送達證書、全戶戶籍資料查詢結果各1
    紙在卷可稽。參諸前揭規定，本院上揭判決已生合法送達於
    被告之效力，被告倘欲提起上訴，應自97年4月18日起算10
    日內為之，又扣除被告住所地即彰化縣福興鄉至本院之在途
    期間2日後，應於同年4月30日前為之，始屬合法，然被告遲
    至同年5月2日始向本院遞狀提出上訴，此有被告提出之刑事
    上訴狀上所蓋本院收發室收件印戳為憑，是被告之上訴顯已
    逾期。綜上所述，被告上訴不合法律上之程式，且其情形無
    從補正，爰裁定駁回其上訴云云。
三、抗告意旨略以：被告因在外工作未收到判決書，依刑事訴訟
    法第415條第1、2款規定，對於法院之裁定，雖不得再行抗
    告，但對於駁回上訴之裁定及因上訴逾期聲請回復原狀之裁
    定，得提起再抗告，懇請給予被告之權利云云。
四、查本件被告違反毒品危害防制條例案件，經台灣彰化地方法
    院以97年上訴字第671號受理後，被告於原審審判期日（97
    年3月25日）陳明其住所為彰化縣福興鄉○○村○○路129巷
    1號，且經原審查明其地址確為該址，此有原審審判筆錄乙
    份、個人基本資料查詢、全戶戶籍資料查詢結果各1紙附卷
    可稽，是原審於97年4月8日判決後，將該案之判決書依前揭
    地址送達，並無違誤。而上開判決書付郵送達後，業經被告
    之同居人即被告之父王獻堂於97年4月18日收受，亦有原審
    送達證書在卷可按，依前揭規定，上開判決於97年4月18 日
    已生合法送達之效力，被告如欲對該判決上訴，應於收受判
    決後10日內提出上訴，加上被告居住在彰化縣福興鄉，其在
    途期間為2日，被告至遲應於97年4月30日向原審法院提出上
    訴，始為合法，惟被告卻遲至97年5月5日（寄達原審法院之
    日期為準，原裁定誤為97年5月2日）始向原審法院提出上訴
    ，顯已逾法定之上訴期間，且其情形無從補正，是其上訴權
    顯已喪失（原裁定誤為上訴不合法律上之程式），原審予以
    裁定駁回其上訴，於法並無違誤。被告抗告意旨徒憑己見，
    任意指摘原裁定不當，並無理由，應予駁回。又本院97年度
    抗字第852號所為發回原審法院之裁定，係針對原審97年7月
    14日之裁定而為，與本件係針對原審97年5月16日之裁定而
    為不同，附此說明。
五、據上論結，應依刑事訴訟法第412條，裁定如主文。
中    華    民    國    97    年     9    月    30    日
            刑事第八庭  審判長法  官  羅  得  村
                              法  官  吳  進  發
                              法  官  劉  榮  服
上列正本證明與原本無異。
如不服本裁定，應於裁定送達後五日內向本院提出抗告狀。
                              書記官  周  巧  屏
中    華    民    國    97    年     9    月    30    日


司法院資訊處製作；財團法人民間司法改革基金會備份。
